臺灣高等法院臺中分院民事裁定　　94年度建上易字第19號
上　訴　人
即原審原告　梁進平即源益工程行
訴訟代理人　陳靜娟律師
上　訴　人
即原審被告　晟鼎開發股份有限公司
法定代理人　乙○○
訴訟代理人　林坤賢律師
訴訟代理人　邱華南律師
上列當事人間給付承攬報酬事件，上訴人對於中華民國94年月3
日臺灣臺中地方法院93年度訴字第2753號第一審判決提起上訴，
經本院於95年7月19日辯論終結，判決如下：
    主  文
原判決關於駁回上訴人即被上訴人梁進平下開第二項之訴及假執
行之聲請部分與訴訟費用之裁判均廢棄。
上開廢棄部分，被上訴人即上訴人晟鼎開發股份有限公司應再給
付上訴人即被上訴人梁進平新台幣肆拾伍萬柒仟壹佰零肆元及自
民國九十三年十二月二十三日起至清償日止，按年息百分之五計
算之利息。
上訴人即被上訴人梁進平其餘上訴駁回。
被上訴人即上訴人晟鼎開發股份有限公司上訴駁回。
第一、二審訴訟費用由上訴人即被上訴人梁進平分擔四分之一，
餘由被上訴人即上訴人晟鼎開發股份有限公司負擔。
    理  由
一、上訴人即被上訴人梁進平即源益工程行（下簡稱上訴人梁進
    平）起訴主張：坐落台中縣烏日鄉「賴樹欽自用農舍新建工
    程」（下稱係爭工程）由訴外人晟剛有限公司（下稱晟剛公
    司）承攬後轉包與被上訴人即上訴人晟鼎開發股份有限公司
    （下稱上訴人晟鼎公司），上訴人晟鼎公司再於民國（下同
    ）92年12月10日轉包部分工程予伊，兩造約明工程總價為新
    臺幣（下同）490萬元，係爭工程伊業已施作完畢，且經驗
    收交屋完成，惟上訴人晟鼎公司僅給付432萬元之工程款，
    尚欠58萬元未付；又伊依系爭工程合約書施作完成後，該工
    程之業主反應須追加工程項目，故上訴人晟鼎公司於93年7
    月間授權由晟剛公司之負責人甲○○全權代理上訴人晟鼎公
    司與伊訂立業主所須追加之工程, 伊亦於93年10月完成，惟
    上訴人晟鼎公司亦迄未給付追加工程款計77萬8232元，是上
    訴人晟鼎公司共積欠伊135萬8232元之承攬報酬，屢經催討
    ，均未獲置理，故訴請上訴人晟鼎公司給135萬8232元及自
    起訴狀繕本送達翌日起至清償日止，按年息百分之五計自之
    利息，並陳明願供擔保，請准宣告假執行。
二、經原審為上訴人梁進平一部勝訴之判決，判命上訴人晟鼎公
    司應給付上訴人梁進平58萬元及自93年12月23日起至清償日
    止之法定遲延利息，並就該勝訴部分為附條件准、免假執行
    之宣告，而駁回上訴人梁進平其餘之訴及其假執行之聲請。
    兩造對其敗訴部分，均聲明不服，各自提起上訴。上訴人梁
    進平聲明：(一)原判決不利於上訴人部分廢棄。(二)上開廢棄部
    分，被上訴人應再給付上訴人新台幣778,232元及自93年12
    月23日起至清償日止，按年息百分之五計算之利息。(三)駁回
    對造上訴。併稱：(一)伊與被上訴人所授權之甲○○於93年10
    月14日辦理最後完工驗收，當時兩造對各項工程均已完成，
    無重大缺失，均有共識，僅就相關細部缺失依約由伊進保固
    、改善；至於93年10月14日完工驗收單附件所示 (Ｇ)屋外
    二樓污水管未接管至北糞池部分，可扣抵金額為3,000元。
    (二)伊固不否認上訴人晟鼎公司提出面額476,296元單據之真
      正，惟就系爭工程之衛浴設備之施作，依兩造工程合約，
      應為「和成香格里拉系列」產品，伊施作完畢後，93年7
      月1日會同甲○○、屋主驗收時，依屋主要求，經甲○○
      同意改為「單體馬桶Ｃ4230、檯面Ｌ00000000Ａ、水龍頭
      陶瓷心材質、蓮蓬頭以掛壁式方式施作、雙層毛巾架ＢＲ
      3820、多功能淋浴椅ＢＡ2830」之材質，並由甲○○支付
      設備費用，伊則請求拆除及重新施作工資；其餘甲○○支
      出之水電工程、修理水溝、屋頂工程、化糞池工程等之修
      繕項目並非上訴人施作系爭工程之範圍，與伊無關。縱認
      上述支出修繕項目係系爭工程施作範圍，但上訴人晟鼎公
      司並未依法定期催告伊修補，尚無民法第493條規定之瑕
      疵修補費用請求權，自不得主張抵銷抗辯。(三)上訴人晟鼎
      公司於系爭工程完工辦理驗收之際，均未親自出面，委由
      訴外人甲○○進行驗收，復出具93年6月23日93晟開字第9
      3606023號函，該附件即由甲○○出具驗收結果；嗣於93
      年6月30日再次辦理驗收，亦經甲○○驗收；93年7月1日
      確認工程改善事宜，甲○○亦表示其為上訴人晟鼎公司代
      理人；上訴人晟鼎公司復於同年7月9日出具書面授權證明
      ，是甲○○自有代理上訴人晟鼎公司簽訂追加工程契約之
      權限。(四)關於「工程追加明細單」Ａ項部分，依兩造工程
      合約原應鋪設規格為50cm×50cm之冠軍牌鑽石地磚，因市
      面上無此規格，故於93年3月31日應屋主要求改於60cm×
      60cm之拋光石英磚，惟上訴人晟鼎公司代理人甲○○於93
      年7月1日
當事人未依民事訴訟法第二百六十八條之一第三項之規定提
    出書狀或聲明證據者，法院得依聲請或職權命該當事人以書
    狀說明其理由，此觀之民事訴訟法第四百六十三條、第二百
    六十八條之二第一項規定即明。
二、本院於94年9月13日裁定命被上訴人即上訴人晟鼎開發股份
    有限公司於庭期後二十一日內就整理爭點之結果提出摘要書
    狀，上開裁定已當庭送達，有準備程序筆錄為證。被上訴人
    即上訴人晟鼎開發股份有限公司迄今仍未提出上開書狀。爰
    依首揭規定，依職權命被上訴人即上訴人晟鼎開發股份有限
    公司於本裁定送達之日起五日內，提出書狀說明逾期未提出
    上開書狀之理由。
三、如未依規定說明者，依同法第二百六十八條之二第二項之規
    定，被上訴人即上訴人晟鼎開發股份有限公司不得再為主張
    ，或本院於判決時依全辯論意旨斟酌之。
四、依民事訴訟法第四百六十三條、第二百六十八條之二第一項
    ，裁定如主文。
中　　華　　民　　國　　94　　年　　11　　月　　22　　日
                      民事第六庭審判長法　官  吳火川
                                      法　官  陳繼先
                                      法　官  吳惠郁
以上正本係照原本作成。
不得抗告。
                                      書記官　柯孟伶
中　　華　　民　　國　　94　　年　　11　　月　　23　　日
                                                      Ｈ
